臺中高等行政法院判決
　　　　　　　　　　　　　　　　　　 96年度簡字第00091號
原　　　告　甲○○
被　　　告　彰化縣政府
代　表　人　乙○○
訴訟代理人　戊○○
　　　　　　己○○
上列當事人間因性騷擾防治法事件，原告不服內政部中華民國95
年11月30日台內密逸訴字第0950163033號訴願決定（案號：0000
000000），提起行政訴訟，本院判決如下︰
　　主  文
原告之訴駁回。
訴訟費用由原告負擔。
　　事  實
緣原告為了要追求女子施○○與其交朋友，於民國（下同）95年
2月17日起不斷以與性有關不堪入耳字句的電話與簡訊騷擾施○
○，致施○○心生畏懼及生活上恐懼不安，經施○○向被告所屬
警察局員林分局申訴，該分局受理申訴並調查確認，乃以95年3
月14日員警分偵字第0950006699號函請被告處理。被告認原告違
反性騷擾防治法第20條規定，以95年6月14日府社幼字第0950112
032號函知原告性騷擾事件成立，對原告處以新台幣（下同）1萬
元罰鍰。嗣原告於95年7月3日提出再申訴，被告乃以95年7月20
日府社幼字第09501393 31號函撤銷95年6月14日府社幼字第0950
112032號函，並於95年8月2日進行再申訴調查會議，調查結果，
仍認性騷擾成立並以95年9月4日府社幼字第0950172324號函知原
告，原告不服，提起訴願亦遭駁回，遂提起本件行政訴訟。茲將
兩造訴辯意旨陳述於下：
一、原告起訴意旨略以：原告與被害人未當面對質事件原由，被
    告卻直接判定，原告有被設計之可能，造成原告身體之傷害
    及車輛之毀損，且被設計造成生氣、氣憤罵人之情形；而原
    告行動電話也被人登入網站，常接不明電話，均有通聯紀錄
    可茲證明，請明查。因求為判決訴願決定及原處分均撤銷等
    語。
二、被告答辯意旨略謂：
    (一)按性騷擾防治法第2條規定：「本法所稱性騷擾，係指性
      侵害犯罪以外，對他人實施違反其意願而與性或性別有關
      之行為，且有下列情形之一者：‧‧‧二、以展示或播送
      文字、圖畫、聲音、影像或其他物品之方式，或以歧視、
      侮辱之言行，或以他法，而有損害他人人格尊嚴，或造成
      使人心生畏怖、感受敵意或冒犯之情境，或不當影響其工
      作、教育、訓練、服務、計畫、活動或正常生活之進行。
      」，同法第20條規定：「對他人為性騷擾者，由直轄市、
      縣（市）主管機關處新台幣1萬元以上10萬元以下罰鍰。
      」，性騷擾防治準則第13條規定：「性騷擾事件之調查應
      秉持客觀、公正、專業原則，給予當事人充分陳述及答辯
      機會。被害人之陳述明確，已無詢問必要者，應避免重複
      詢問。」
    (二)本件原告於95年2月17日起不斷以與性有關之內容不堪入
      耳字句的手機簡訊騷擾女子施○○，致施○○心生畏懼及
      生活上恐懼不安，經施○○向被告所屬警察局員林分局申
      訴，該分局受理申訴並調查確認，乃以95年3月14日員警
      分偵字第0950006699號函請被告卓處。被告認原告違反性
      騷擾防治法第20條規定，以95年6月14日府社幼字第09501
      12032號函知原告：「本案業經本府確認性騷擾事件成立
      ，並依據性騷擾防治法第20條決議對台端處以新台幣1萬
      元罰鍰。」原告不服，於95年7月3日提出再申訴，申訴書
      內容陳述「警察有導向的問話，且未有答辯的事實，就直
      接判刑，有偏袒一方而不利於原告的說詞」，被告乃以95
      年7月20日府社幼字第0950139331號函撤銷95年6月14日府
      社幼字第0950112032號函，並於95年8月2日進行再申訴調
      查會議，委員依性騷擾防治準則第13條規定，重新調查結
      果，仍認性騷擾成立，被告以95年9月4日府社幼字第0950
      172324號函知原告：「本案經本府性騷擾防治委員會再調
      查結果，因以不堪入耳字句的手機簡訊對施○○有性騷擾
      行為，認性騷擾行為成立，依性騷擾防治法第20條處新台
      幣1萬元罰鍰，‧‧‧」。
    (三)查本案依性騷擾防治法第13條及性騷擾防治準則第10條規
      定，本性騷擾事件由彰化縣警察局員林分局受理申訴並調
      查確認，原告提起再申訴，被告依性騷擾防治法第6條及
      第14條規定，組成性騷擾防治委員會，成立調查小組進行
      調查，並依性騷擾防治準則第13條規定再次確認本性騷擾
      事件成立，被告依性騷擾防治法第20條規定，考量原告係
      初犯，處以最低額度1萬元之行政罰鍰，原告不服，提起
      訴願，經訴願機關維持原處分。原告仍不服，提起訴訟，
      主張係被設計，一時氣憤罵人，且造成原告身體傷害及車
      輛毀損，行動電話亦被登入網站，致常接到不明電話云云
      。查原告雖主張與被害人為認識的朋友，因一時氣憤而罵
      人，然人與人之間之相處本應相互尊重，原告不斷以與性
      有關之不堪入耳字句的手機簡訊騷擾，讓被害人施○○心
      生畏懼及生活上恐懼不安，已違反性騷擾防治法第2條第2
      款之規定，依同法第20條處以1萬元罰鍰尚無違誤。而原
      告補充理由中指稱身體、車輛遭不法侵害，行動電話常接
      不明來電，及請求被害人出庭對質等節，均不影響本案原
      告前開性騷擾行為事實之認定，並無重複對被害人為詢問
      或為其他調查之必要。
    (四)本件原告之訴為無理由，請駁回原告之訴等語。
    理  由
一、按「本法所稱性騷擾，係指性侵害犯罪以外，對他人實施違
    反其意願而與性或性別有關之行為，且有下列情形之一者：
    一、以該他人順服或拒絕該行為，作為其獲得、喪失或減損
    與工作、教育、訓練、服務、計畫、活動有關權益之條件。
    二、以展示或播送文字、圖畫、聲音、影像或其他物品之方
    式，或以歧視、侮辱之言行，或以他法，而有損害他人人格
    尊嚴，或造成使人心生畏怖、感受敵意或冒犯之情境，或不
    當影響其工作、教育、訓練、服務、計畫、活動或正常生活
    之進行。」、「對他人為性騷擾者，由直轄市、縣（市）主
    管機關處新台幣1萬元以上10萬元以下罰鍰。」為性騷擾防
    治法第2條、第20條所明定。
二、本件原告於95年2月17日起不斷以與性有關不堪入耳字句的
    電話與簡訊騷擾女子施○○，致施○○心生畏懼及生活上恐
    懼不安，經施○○向被告所屬警察局員林分局申訴，該分局
    受理申訴並調查確認，函請被告處理。被告審認後認原告涉
    有性騷擾之情事，而以95年6月12日府社幼字第0950112032
    號處分書處原告1萬元罰鍰，並以95年6月14日府社幼字第09
    50112032號函知並送達原告。嗣原告於95年7月3日提出再申
    訴，被告乃以95年7月20日府社幼字第0950139331號函撤銷9
    5年6月14日府社幼字第0950112032號函及罰鍰處分，並於95
    年8月2日為再申訴調查會議，調查結果，仍認性騷擾成立，
    被告以95年9月4日府社幼字第0950172324號函知原告：「三
    、本案經本府性騷擾防治委員會再調查結果，‧‧‧認性騷
    擾行為成立，依性騷擾防治法第20條處新台幣1萬元罰鍰，
    ‧‧‧」等情，有性騷擾事件申訴書、彰化縣警察局員林分
    局95年3月14日員警分偵字第0950006699號函、訊問（調查
    ）筆錄、調查筆錄、手機簡訊內容影本、彰化縣政府95年6
    月14日府社幼字第0950112032號函、彰化縣政府違反性騷擾
    防治法案件95年6月12日府社幼字第0950112032號處分書、
    送達證書、性騷擾事件再申訴書（紀錄）、性騷擾事件再申
    訴調查紀錄、彰化縣政府95年8月23日府社幼字第095016344
    3號函、彰化縣政府95年9月4日府社幼字第0950172324號函
    等附卷可稽（見本院卷第27頁至第56頁），揆諸前揭規定，
    原處分並無違誤。
三、原告起訴主張：被告未給原告與被害人當面對質事件，即直
    接判定原告有性騷擾之情事，致原告有被設計之感覺，而原
    告係因原告身體被傷害及車輛被毀損，才造成原告生氣、氣
    憤傳簡訊罵人之情形，再原告行動電話亦被人登入網站，也
    常接不明電話云云，然查：
    (一)原告對以與性有關不堪入耳字句的電話與簡訊騷擾施○○
      ，已於本院訊問及警訊時坦承不諱，並經證人丙○○、丁
      ○○證述屬實，復有詢問（調查）筆錄及手機簡訊影本附
      卷可稽。
    (二)本件性騷擾事件係由彰化縣警察局員林分局受理申訴並加
      以調查確認，原告提起再申訴，被告亦依性騷擾防治法第
      6條及第14條規定，組成性騷擾防治委員會，成立調查小
      組進行調查，再次確認原告有性騷擾之情事，有無必要對
      質，被告亦得因調查之事實是否得以明確而予以斟酌，被
      告調查小組認事證已明確，自非一定須要由原告與被害人
      對質。
    (三)至原告主張因被打或車被毀損致一時氣憤方以簡訊罵人乙
      節，此係另一問題，原告之行為已使被害人心生畏怖及影
      響其正常生活之進行，自已違反性騷擾防治法第2條第1項
      第2款之規定，被告依性騷擾防治法第20條規定，並考量
      原告係初犯，而為最低額度之處罰，揆諸首揭規定，原處
      分並無違誤。
四、綜上所述，原告所訴均非可採，本件原處分並無違誤，訴願
    決定予以維持，亦無不合，原告訴請撤銷，為無理由，應予
    駁回。又本件為簡易訴訟程序案件，爰不經言詞辯論，逕為
    判決，併予敘明。
據上論結，本件原告之訴為無理由，依行政訴訟法第233條第1項
、第236條、第195條第1項後段、第98條第3項前段，判決如主文
。
中　　華　　民　　國　　96　　年　　4　　 月　　19　　日
                          第三庭法  官　莊　金　昌
以上正本證明與原本無異。
如不服本判決，應於判決送達後20日內，以本訴訟事件所涉及之
法律見解具有原則性者，始得向本院提出上訴狀並表明上訴理由
，經最高行政法院許可，否則不得上訴；如於本判決宣示後送達
前提起上訴者，應於判決送達後20日內補提上訴理由書（均應依
對造人數提出繕本）。
提起上訴應預繳送達用雙掛號郵票390元（34元及5元郵票各10份
)。
中    華    民    國    96    年    4     月    23    日
　　　　　　　　　　　　        書記官　凌  雲  霄
